臺灣臺北地方法院交通事件裁定　　　　100年度交聲字第1579號
原處分機關　臺北市交通事件裁決所
異　議　人　鄭維仁
即受處分人
上列異議人即受處分人因違反道路交通管理處罰條例案件，對於
臺北市交通事件裁決所民國100 年7 月19日所為北市裁罰字第裁
22-A00000000號處分（原處分案號：臺北市政府警察局北市警交
大字第A00000000 號），聲明異議，本院裁定如下：
    主  文
異議駁回。
    理  由
一、按駕駛人駕駛汽車，應遵守道路交通標誌、標線、號誌之指
    示；汽車駕駛人，駕駛汽車不遵守道路交通標誌、標線、號
    誌之指示者，而本章各條無處罰之規定者，處新臺幣（下同
    ）9 百元以上1 千8 百元以下罰鍰，道路交通安全規則第90
    條前段、道路交通管理處罰條例第60條第2 項第3 款分別定
    有明文。次按停止線，用以指示行駛車輛停止之界限，車輛
    停止時，其前懸部分不得伸越該線；車輛面對圓形紅燈表示
    禁止通行，不得超越停止線或進入路口，道路交通標誌標線
    號誌設置規則第170 條第1 項、第206 條第5 款第1 目亦規
    定甚明。又汽車駕駛人之行為經以科學儀器取得證據資料證
    明其行為違規，當場不能或不宜攔截製單舉發者，得逕行舉
    發；第一項逕行舉發，應記明車輛牌照號碼、車型等可資辨
    明之資料，以汽車所有人為被通知人製單舉發，道路交通管
    理處罰條例第7 條之2 第1 項第7 款、第4 項定有明文。
二、本件受處分人鄭維仁所有車牌號碼DM-0097 號自用小客車，
    於100 年5 月7 日晚間11時43分許，於行經有燈光號誌管制
    之臺北市○○○道120 巷口時，因不遵守道路交通號誌之指
    示，紅燈越線臨停，為該路口之自動照相設備拍照存證後，
    由原舉發單位臺北市政府警察局萬華分局交通分隊員警逕行
    製單舉發；嗣受處分人於舉發通知單上所載應到案日期前，
    向原處分機關提出申訴，經原處分機關函請原舉發單位調查
    結果，仍認前揭違規行為屬實，原處分機關遂於100 年7 月
    19日依道路交通管理處罰條例第60條第2 項第3 款之規定，
    裁處受處分人罰鍰9 百元，受處分人收受該裁決書後，於法
    定期間內聲明異議等情，有臺北市政府警察局舉發違反道路
    交通管理事件通知單、臺北市交通事件裁決所違反道路交通
    管理事件裁決書及送達證書、臺北市政府警察局萬華分局函
    、採證照片2 張在卷可稽。
三、受處分人異議意旨略以：伊停車未越線，因見對方向之行車
    號誌燈由黃燈變成紅燈，伊即鬆開腳煞車板，車子向前方行
    進，由於前進方向之行車號誌燈延遲由紅燈變成綠燈，所以
    造成違規照片兩張中所顯示，第一張照片是紅燈，接著下一
    秒鐘所拍第二張照片是綠燈云云。
四、經查，本件受處分人於前揭時間，駕駛車號DM-0097 號自用
    小客車，行經上開有燈光號誌之交岔路口時，於紅燈亮起後
    36秒時，未停止於停止線後方，卻逕行往前行駛超越標線暫
    停等情，為受處分人所不爭執，且有臺北市政府警察局萬華
    分局100 年6 月17日北市警萬分交字第10035800000 號書函
    及違規採證照片2 幀在卷可稽，是應堪認為事實。而依前揭
    違規採證相片觀之，其中編號1 之照片上方資料欄第1 行「
    000000-00-00」之字樣代表違規車輛違規行為之時間，第2
    行左方「1Y3 °」之字樣，其中「1 」代表採證之違規車輛
    係位於第1 車道，即照片中第1 車道車號DM-0097 號自用小
    客車即受處分人所有之自用小客車，「Y3°」代表該處號誌
    黃燈秒數有3 秒，第2 行右方有「R36 °」之字樣，代表當
    時紅燈已亮啟36秒。再觀諸照片畫面顯示，當時自用小客車
    除後車輪外，其前輪、大部分車身均已超越該路口白色停止
    線，足見受處分人確有不遵守交通標線指示而紅燈越線臨停
    之違規事實。又於路口停等紅綠燈時不得超越停止線，並於
    停止線後方完全剎停等待，乃考領有汽車駕駛執照之一般用
    路人均應知曉之交通常識，縱其因見艋舺大道120 巷之行車
    號誌由黃燈變成紅燈，欲為前進，亦須俟其行進車道之燈號
    轉換為綠燈後，始可為之，然受處分人基於搶燈號之意圖，
    致有紅燈停車超越停止線之違規行為，顯屬可歸責於己之事
    由，是受處分人確有前述交通違規之事實，至為明確。受處
    分人所辯上情，無非卸責之詞，要無足取。
五、綜上所述，本件受處分人確有在前揭時、地，不遵守道路標
    線指示之違規行為，是原處分機關依前開道路交通管理處罰
    條例第60條第2 項第3 款，及違反道路交通管理事件統一裁
    罰基準表規定裁處受處分人罰鍰9 百元，核無違誤，受處分
    人聲明異議為無理由，應予駁回。
六、據上論斷，應依道路交通事件處理辦法第18條，裁定如主文
    。
中    華    民    國   100    年    8     月    31    日
                  交通法庭  法  官  林晏如
上正本與原本無異。
如不服本裁定，應於裁定送達後5日內向本院提出抗告狀。
                            書記官  楊盈茹
中    華    民    國   100    年    9     月    5     日